【裁判字號】    98,執消債更,121
【裁判日期】    991227
【裁判案由】    更生事件
【裁判全文】
臺灣臺北地方法院民事裁定       98年度執消債更字第121號
聲  請  人
即債務人    陳奇英
相  對  人
即債權人    台北富邦商業銀行股份有限公司
法定代理人  韓蔚廷
代  理  人  蘇啟新
相  對  人
即債權人    國泰世華商業銀行股份有限公司
法定代理人  汪國華
代  理  人  謝明璁
相  對  人
即債權人    渣打國際商業銀行股份有限公司
法定代理人  曾璟璇
相  對  人
即債權人    臺灣新光商業銀行股份有限公司
法定代理人  李增昌
代  理  人  林欣醇
相  對  人
即債權人    聯邦商業銀行股份有限公司
法定代理人  李憲章
代  理  人  蕭智中
            陳偉介
相  對  人
即債權人    元大商業銀行股份有限公司
法定代理人  顏慶章
代  理  人  鍾世維
            謝文祥
相  對  人
即債權人    萬泰商業銀行股份有限公司
法定代理人  盧正昕
代  理  人  莊政文
            朱有慶
相  對  人
即債權人    新加坡商星展銀行股份有限公司
法定代理人  陳亮丞
相  對  人
即債權人    安泰商業銀行股份有限公司
法定代理人  齊百邁
相  對  人
即債權人    遠東商業銀行股份有限公司
法定代理人  洪信德
相  對  人
即債權人    永豐商業銀行股份有限公司
法定代理人  邱正雄
代  理  人  蘇大維
            張簡旭文
相  對  人
即債權人    澳商澳盛銀行集團股份有限公司台北分公司
法定代理人  經天瑞
相  對  人
即債權人    豐（台灣）商業銀行股份有限公司
法定代理人  李鐘培
相  對  人
即債權人    花旗（台灣）商業銀行股份有限公司
法定代理人  管國霖
上列當事人間聲請消費者債務清理事件，本院裁定如下：
    主  文
債務人所提如附件一所示之更生方案應予認可。
債務人在未依更生條件全部履行完畢前，應受如附件二所示之生
活程度限制。
    理  由
一、本件原債權人香港商香港上海匯豐銀行股份有限公司之部分
    營業、資產及負債分割予債權人豐（台灣）商業銀行股份
    有限公司；原債權人荷商荷蘭銀行股份有限公司在台資產、
    負債及營業由債權人澳商澳盛銀行集團股份有限公司台北分
    公司承受；原債權人永豐信用卡股份有限公司由債權人永豐
    商業銀行股份有限公司合併；原債權人友邦國際信用卡股份
    有限公司之債權業由債權人遠東國際商業銀行股份有限公司
    受讓，有行政院金融監督管理委員會函等各在卷足憑，其聲
    明承受本件程序，核應准許，合先敘明。
二、按債務人有薪資、執行業務所得或其他固定收入，法院認更
    生方案之條件公允者，得不經債權人會議可決，逕依債務人
    之聲請或依職權以裁定認可更生方案；法院為認可之裁定時
    ，因更生方案履行之必要，對於債務人在未依更生條件全部
    履行完畢前之生活程度，得為相當之限制，消費者債務清理
    條例第64條第1項、第62條第2項分別定有明文。
三、查債務人經本院 97年度消債更字第752號裁定開始更生程序
    ，其經由台灣社區照顧協會擔任居家服務工作，確有每月新
    台幣(下同)14,000元之固定收入，另於緯大雞排專賣店擔任
    兼職人員，時薪100元，每日約3小時，每月約有10,000元之
    收入，有社區照顧互助系統居家服務協議書、緯大雞排專賣
    店負責人出具之證明書及民國99年12月 8日調查筆錄各在卷
    可稽，而其名下固有坐落新店市○○段○○○○段 00000地
    號土地、面積5,610平方公尺、權利範圍 80,000分之10、萬
    里鄉下萬里加投段員潭子小段 270-1地號土地、面積38,527
    平方公尺、權利範圍1,000,000分之59及同小段270-6地號土
    地、面積668平方公尺、權利範圍20,000分之3，使用地類別
    均為墳墓用地之土地三筆，有98年度稅務電子閘門財產所得
    調件明細表及土地登記謄本在卷足憑，上開土地持分經鑑定
    價值依序各為200元、800,000元及40,000元，合計 840,200
    元，其中坐落萬里鄉之兩筆土地，屬七個尊貴型地面式骨甕
    座，有99年11月9日鑑定報告在卷可稽。惟查其中價值 800,
    000元之萬里鄉下萬里加投段員潭子小段270-1地號土地持分
    ，尚與第三人所有之土地共同設定抵押權，擔保總金額12,7
    30,000元之債務，有土地登記謄本在卷可稽，足認上開三筆
    土地持分變價不易且交易價值不高。次查債務人所提如附件
    所示之更生方案，其條件為自更生方案確定後之次月10日為
    第1期，以每1個月為1期，每期清償15,800元，共清償 96期
    ，合計 8年，總清償數額1,516,800元，清償成數46.6%，並
    於每期當月10日依債權比例，按期分別給付予各債權人。該
    更生方案經轉知各債權人，除債權人臺灣新光商業銀行股份
    有限公司及永豐商業銀行股份有限公司逾期未為確答，視為
    同意，元大商業銀行股份有限公司、新加坡商星展銀行股份
    有限公司及澳商澳盛銀行集團股份有限公司台北分公司逾期
    始以書面確答同意，亦應視為同意，遠東國際商業銀行股份
    有限公司遵期以書面確答同意外，其餘債權人均遵期以書面
    確答不為同意，不符消費者債務清理條例第60條第 2項規定
    之可決條件。
四、再查債務人未婚，無扶養子女，有戶籍資料查詢結果在卷可
    稽，其每月平均收入為24,000元，每月支出提列 8,135元，
    遠低於行政院主計處公布之99年台北市每人每月最低生活費
    用14,614元，顯無浪費情事，其以每月收入扣除支出之餘額
    15,800元作為每期清償金額，共清償96期，合計 8年，總清
    償數額達 1,516,800元，足認債務人已盡清償能事，該方案
    核屬公允、適當、可行。至債權人不同意更生方案之理由略
    以：清償成數過低、債務人應處分名下不動產清償債務云云
    ，惟查更生方案之清償成數並非認可更生方案之唯一標準，
    倘債務人所列收入確實，支出又屬必要，並以收入扣除支出
    之餘額用供清償，其方案堪認適當，又消費者債務清理條例
    之訂定，係為使不幸陷於經濟上困境之消費者，有重建復甦
    之機會，同條例第53條第2項第3款復規定更生方案最終清償
    期以6年為原則，得延長為8年，本件債務人已提出最長清償
    期限 8年之更生方案，已盡清償誠意；又更生程序並非清算
    程序，不以處分及分配財產為必要，依消費者債務清理條例
    第64條第2項第3款規定，倘債務人清償總金額非顯低於法院
    裁定開始更生程序時，依清算程序所得受償之總額，且更生
    方案之條件公允者，即得逕予認可，本件微論債務人所有上
    開土地持分尚設定有抵押權，其清償總金額為 1,516,800元
    ，已遠逾上開土地持分之鑑定總額 840,200元，再徵諸該方
    案之清償誠意，逕予認可並無不當，債權人上開主張均不足
    採。是上開更生方案核屬公允、適當、可行，且無同條例第
    64條第 2項所定不應認可之消極事由存在，爰依同條例第64
    條第 1項規定，不經債權人會議可決，以裁定認可該更生方
    案。另依同條例第62條第 2項規定，就債務人在未依更生條
    件全部履行完畢前之生活程度，予以相當之限制，爰裁定如
    主文。
五、如不服本裁定，應於裁定送達後10日內，以書狀向本院司法
    事務官提出異議。
中    華    民    國    99    年    12  月     27     日
              民事執行處 司法事務官  林夢雯
附件一：更生方案。
附件二：更生債務人之生活限制。

司法院資訊處製作；財團法人民間司法改革基金會備份。
